【裁判字號】    99,交上易,430
【裁判日期】    990929
【裁判案由】    過失傷害
【裁判全文】
臺灣高等法院臺南分院刑事判決       99年度交上易字第430號
上  訴  人  臺灣臺南地方法院檢察署檢察官
被      告  乙○○
上列上訴人因被告過失傷害案件，不服臺灣台南地方法院98年度
交易字第308號中華民國99年6月8日第一審判決 （起訴案號：臺
灣台南地方法院檢察署98年度偵字第13256號 ），提起上訴，被
告為有罪陳述，本案行簡式審判程序，本院判決如下：
    主  文
上訴駁回。
乙○○緩刑貳年，並應為附表所示之事項。
    事  實
一、乙○○於民國（下同）98年7月18日下午3時22分許，騎乘車
    牌號碼9GX-532號重型機車搭載甲○○ ，沿臺南中西區○○
    路外側車道，由東往西方向行駛，行經該路段與國華街三段
    之交岔路口附近時，本應注意車前狀況，並隨時採取必要之
    安全措施，而依當時天候晴、日間自然光線、路面乾燥、無
    缺陷、無障礙物、視距良好，並無不能注意之情事，竟疏未
    注意車前狀況，而貿然駕車前行，適有由買明珠所騎乘之車
    牌號碼OSI-591號重型機車 ，亦沿同方向行駛於外側車道，
    本應注意變換車道時，應讓直行車先行，並注意安全距離，
    竟亦疏未注意，在左偏行駛變換車道時，未讓直行車先行，
    並注意安全距離，致乙○○所騎乘之機車之車頭直接撞及買
    明珠所騎乘上開機車之左後車尾，甲○○因而人車倒地受有
    頭部外傷、蜘蛛膜下出血、左背、左肩、左前臂、左小腿、
    左踝、左足挫擦傷等傷害。乙○○於肇事後，在未有偵查犯
    罪職務之機關或公務員發覺其為犯罪人前，即向處理本件車
    禍事故，尚不知肇事者為何人之臺南市警察局交通警察隊警
    員，主動表示其為肇事車輛之駕駛者，並進而接受裁判。
二、案經甲○○訴由臺南市警察局第二分局報請臺灣臺南地方法
    院檢察署檢察官偵查起訴。
    理  由
（一）上開犯罪事實，迭據被告於偵審中坦承不諱，被告於本院
      審理時並為認罪之答辯（見本院卷97年9月15日筆錄）。
（二）證人買明珠之證述（見警卷第3至4頁）。
（三）證人甲○○之證述（見警卷第6、7頁，偵卷第4至5頁，原
      審卷第27、28、50頁）。
（四）有乙○○之國立成功大學醫學院附設醫院98年 7月25日、
      98年7月19日診斷證明書（警卷第16至17頁） 、買明珠之
      嘉義榮民醫院98年7月22日、鹽行診所98年7月18日診斷證
      明書（警卷第18至19頁）、甲○○之國立成功大學醫學院
      附設醫院98年9月1日、李外科診所98年9月3日診斷證明書
      （警卷第20至21頁） 、臺南市警察局98年7月18日道路交
      通事故當事人登記聯單（警卷第22頁）、買明珠、乙○○
      之臺南市○○○道路交通事故肇事人自首情形紀錄表（警
      卷第23至24頁）現場照片43幀（警卷第28至49頁）、道路
      交通事故現場圖、道路交通事故調查報告表(一)、(二)（警卷
      第50至52頁）、臺灣省臺南區車輛行車事故鑑定委員會98
      年10月22日南鑑字第0985903239號函暨鑑定意見書（偵卷
      第8至9頁）等附卷可稽。
二、論罪科刑之理由
（一）核被告所為，係犯刑法第284條第1項前段之過失傷害罪。
      又被告於肇事後，在未有偵查犯罪職務之機關或公務員發
      覺其為犯罪人前，即向至現場處理本件道路交通事故，尚
      不知肇事者為何人之臺南市警察局交通警察隊警員林旺穆
      供承其肇事犯罪，自首並接受裁判等情，有臺南市○○○
      道路交通事故肇事人自首情形紀錄表1紙在卷可稽 （見警
      卷第24頁），爰依刑法第62條前段之規定減輕其刑。
（二）原審依上開事證，適用前述法律，並審酌被告過失之程度
      ，肇致被害人傷害之結果，犯後坦承犯行等一切情狀，量
      處被告拘役50日，並諭知易科罰金之折算標準。經核認事
      用法均無不合，量刑亦屬妥當，檢察官上訴指摘原判決量
      刑過輕，為無理由，應予駁回。
三、又緩刑宣告，得斟酌情形，命向被害人支付相當數額之財產
    及非財產上之損害賠償，刑法第74條第2項第3款定有明文。
    本院審酌被告前此未曾受有期徒刑以上之宣告，於本院審理
    中，與被害人甲○○成立和解，和解內容為被告願意給付被
    害人甲○○新台幣（下同）八萬元 ，除於99年9月11日給付
    四萬元外，其餘四萬元，自99年10月起 ，於每月11日給付1
    萬元，直至全部清償完畢為止，如一期未付，視為全部到期
    （見本99年8月11日筆錄） ，為加強被告自動履行前述和解
    內容之決心，爰就前述和解內容尚未履行之部分，依刑法第
    74條第2項第3款之規定命被告為履行，並據此認為被告經此
    科刑之教訓後，已知所警惕而無再犯之虞，只須為刑罰之宣
    告，即足以策其自新，而認以暫不執行為適當，爰併為緩刑
    2年之宣告。
四、適用法律
（一）實體法方面：刑法第74條第1項第1款、第2項第3款。
（二）程序法方面：刑事訴訟法第368條。
本案經檢察官鄭銘謙到庭執行職務。
中    華    民    國    99    年    9     月    29    日
                  刑事第三庭    審判長法  官    陳義仲
                                      法  官    張季芬
                                      法  官    蔡勝雄
以上正本證明與原本無異。
不得上訴。
                                      書記官    汪姿秀
中    華    民    國    99    年    9     月    29    日
附錄本案論罪科刑法條：
中華民國刑法第284條第1項
因過失傷害人者，處6月以下有期徒刑、拘役或5百元以下罰金，
致重傷者，處1年以下有期徒刑、拘役或5百元以下罰金。
附表：本院依刑法第七十四條第二項第三款規定，命被告所為之
      事項：
      乙○○應給付甲○○新臺幣八萬元。給付方式：除於99年
      9月11日給付四萬元外，其餘四萬元 ，自99年10月起，於
      每月11日給付1萬元 ，直至全部清償完畢為止，如一期未
      付，視為全部到期。
備註：
  一、依刑法第74條第4項規定 ，上開本院所命被告給付之內容
      得為民事強制執行名義。
  二、依刑法第75條之1第1項第4款規定 ，被告違反本院所定前
      開主文第二項所示命其所為之事項情節重大，足認原宣告
      之緩刑難收預期效果，而有執行刑罰之必要者，得撤銷緩
      刑之宣告。

司法院資訊處製作；財團法人民間司法改革基金會備份。
